【裁判字號】    89,易,2995
【裁判日期】    890831
【裁判案由】    毒品危害防制條例
【裁判全文】
臺灣板橋地方法院刑事判決                        八十九年度易字第二九九五號
    公  訴  人  臺灣板橋地方法院檢察署檢察官
    被      告  甲○○
右列被告因違反毒品危害防制條例案件，經檢察官提起公訴（八十九年度毒偵字第四
五六五號），本院判決如左：
    主  文
甲○○施用第二級毒品，處有期徒刑伍月，如易科罰金，以佰元折算壹日。扣案之
安非他命壹包（驗餘淨重拾陸點柒柒貳柒公克）沒收銷燬之。
    事  實
一、甲○○前因施用第二級毒品案件，先後二度經本院分別以八十七年度毒聲字第二
    二八號及八十八年度毒聲字第一三三一號裁定送觀察、勒戒後，均無繼續施用毒
    品之傾向，而由臺灣板橋地方法院檢察署檢察官分別以八十七年度偵字第一九三
    五０號、第一七二一九號、第二三一一九號處分不起訴確定；又同因施用第二級
    毒品案件，由經該檢察官以八十八年度偵字第四００二號起訴書提起公訴，經本
    院以八十八年度易字第三一二０號判處有期徒刑三月，並於民國八十九年三月十
    三日確定。詎甲○○仍不知悔改，又於八十九年五月五日某時，在臺北縣土城市
    ○○街七十八巷一弄四號四樓其住處內（起訴書誤載為於八十九年五月六日二十
    一時十分起回溯九十六小時內，在臺北市○○路附近），將第二級毒品安非他命
    置於自製的吸食器（施用後已丟棄而未扣案）內，點火燒烤後，再吸用所冒出之
    霧化氣體，以此方式施用安非他命一次。嗣於翌日（即六日）晚上九時十分許，
    經警在臺北市○○區○○路十四號前查獲，並扣得所持有之安非他命一包（查獲
    時毛重約十七．八公克，取樣檢驗後剩餘淨重十六．七七二七公克檢還）。
二、案經臺北市政府警察局中山分局報請臺灣士林地方法院檢察署檢察官呈請臺灣高
    等法院檢察署核轉臺灣板橋地方法院檢察署檢察官偵查起訴。
    理  由
一、右揭事實，業據被告甲○○於本院審理中供承不諱，並有其持有之安非他命一包
    （驗餘淨重十六．七七二七公克）扣案可資佐證。而被告為警查獲後所採集之尿
    液檢體，經送往臺北市立療養院以酵素免疫分析法、薄層層析法檢驗之結果，確
    有甲基安非他命陽性反應，有該院八十九年五月十九日煙毒尿液檢驗報告書在卷
    可稽；又扣案之白色結晶一包，經臺北市政府警察局中山分局依聯勤二０四廠製
    造之煙毒品檢驗包試劑初步檢驗結果，確呈安非他命反應，此有該分局初步鑑驗
    報告書乙紙在卷可徵，檢察官為求明確，復再送請憲兵司令部刑事鑑識中心以氣
    相層析質譜分析法檢驗結果，確為甲基安非他命，且驗餘淨重為十六．七七二七
    公克，此有該中心八十七年七月一日（89）綱得字第０八五四０號鑑驗通知書乙
    紙在卷足稽。再被告前因施用第二級毒品案件，先後二度經本院分別以八十七年
    度毒聲字第二二八號及八十八年度毒聲字第一三三一號裁定送觀察、勒戒後，均
    無繼續施用毒品之傾向，而由臺灣板橋地方法院檢察署檢察官分別以八十七年度
    偵字第一九三五０號、第一七二一九號、第二三一一九號處分不起訴確定；又同
    因施用第二級毒品案件，由經該檢察官以八十八年度偵字第四００二號起訴書提
    起公訴，經本院以八十八年度易字第三一二０號判處有期徒刑三月，並於民國八
    十九年三月十三日確定，復有本院上開裁定二件、刑事判決一件、該檢察官不起
    訴處分書三件、起訴書一件件附卷足憑，其四犯施用毒品犯行，罪證明確，應予
    以依法論科。
二、按毒品危害防制條例業於八十六年十月三十日經立法院三讀通過，經總統於八十
    七年五月二十日公布施行，自同年月二十二日起生效，該條例已將安非他命列為
    第二級毒品管制，自不得非法製造、運輸、販賣、轉讓、施用或持有，被告違反
    此項規定，施用第二級毒品安非他命之行為，核係觸犯同條例第十條第二項之施
    用第二級毒品罪。又被告持有安非他命（含持有扣案安非他命）之低度行為，應
    為其施用之高度行為所吸收，不另論罪。爰審酌被告之品行、智識程度、施用安
    非他命戕害身心、對社會治安可能之危害程度甚鉅、其吸用之次數僅一次，及其
    三度因施用安非他命經送觀察、勒戒、判刑後，猶不思戒解革除惡習，仍一再施
    用安非他命，惡性非輕，以及被告犯罪後坦承犯行等一切情狀，量處如主文所示
    之刑，以資懲儆，並諭知易科罰金之折算標準。至扣案之安非他命一包（淨餘淨
    十六．七七二七公克），係查獲之毒品，且為被告所持有之物，業據其供明在卷
    ，爰依同條例第十八條第一項前段規定，不問屬於犯人與否，均沒收銷燬之。至
    被告用以施用毒品之自製吸食器及取樣檢驗之安非他命，據被告供稱已於施用後
    丟棄及檢驗用罄，自無從於本案中諭知沒收或沒收銷燬，附此敘明。
據上論斷，應依刑事訴訟法第二百九十九條第一項前段，毒品危害防制條例第十條第
二項、第十八條第一項前段，刑法第十一條前段、第四十一條，罰金罰鍰提高標準條
例第二條，判決如主文。
本案經檢察官呂永魁到庭執行職務。
中      華      民      國      八十九      年     八     月   三十一   日
                                      臺灣板橋地方法院刑事第三庭
              法  官  趙  義  德
右正本證明與原本無異
如不服本判決應於送達後十日內向本院提出上訴狀
                                          書記官  張  慧  玲
中      華      民      國      八十九      年     九     月     六     日
附錄本案論罪科刑法條全文：
毒品危害防制條例第十條：
施用第一級毒品者，處六月以上五年以下有期徒刑。
施用第二級毒品者，處三年以下有期徒刑。


司法院資訊處製作；財團法人民間司法改革基金會備份。
